臺灣臺北地方法院刑事判決
111年度交簡字第1021號
聲  請  人  臺灣臺北地方檢察署檢察官
被      告  楊佳正



上列被告因公共危險案件，經檢察官聲請以簡易判決處刑（111
年度偵字第24629號），本院判決如下：
    主  文
楊佳正犯不能安全駕駛動力交通工具罪，處有期徒刑伍月，如易
科罰金，以新臺幣壹仟元折算壹日。
    事實及理由
一、本案犯罪事實及證據均引用檢察官聲請簡易判決處刑書之記
    載（如附件）。
二、論罪科刑：　　
　㈠核被告所為，係犯刑法第185條之3第1項第1款之不能安全駕
    駛動力交通工具罪。
　㈡爰以行為人之責任為基礎，審酌被告明知酒精成分對人之意
    識能力具有不良影響，酒後駕車對一般往來之公眾及駕駛人
    自身皆具有高度危險性，屢屢發生嚴重交通事故，造成無辜
    用路民眾受害、家庭破碎，竟漠視自身及公眾安全，於飲用
    酒類致不能安全駕駛動力交通工具之狀態下，猶仍騎乘機車
    上路，為警攔檢，測得其吐氣所含酒精濃度達每公升0.27毫
    克，業已超過法定每公升0.25毫克之標準，造成公共往來交
    通安全之危害甚鉅，極為輕率，實有不該，值得非難。又審
    酌被告本案係駕駛普通重型機車之危害程度、飲酒後駕駛車
    輛之時間長短、行駛距離、行駛路段、行駛時段、飲酒後稍
    經休息始騎車上路、幸未釀成交通事故等情節，並考量被告
    犯後始終坦承犯行，態度尚可。另考量被告前有已有2次不
    能安全駕駛動力交通工具罪之前科，顯見被告對於酒後駕車
    危害之嚴重性毫無警覺，置若罔聞，素行非佳，兼衡其自述
    為高職畢業、從事服務業、家庭經濟狀況勉持（偵字卷第9
    頁）等一切情狀，量處如主文所示之刑，並諭知易科罰金之
    折算標準。
　㈢另按被告構成累犯之事實及應加重其刑之事項，均應由檢察
    官主張並具體指出證明之方法後，經法院踐行調查、辯論程
    序，方得作為論以累犯及是否加重其刑之裁判基礎（最高法
    院刑事大法庭110年度台上大字第5660號裁定、最高法院110
    年度台上字第5660號判決意旨參照）。至聲請簡易判決處刑
    意旨雖敘明被告構成累犯，並請求參照司法院大法官釋字第
    775號解釋意旨，審酌是否依刑法第47條第1項規定加重其刑
    等語。惟本件檢察官未就被告構成累犯之前階段事實及應加
    重其刑之後階段事項，主張並具體指出證明方法，難謂已盡
    實質舉證責任，本院自無從為補充性調查，即不能遽行論以
    累犯及加重其刑，但本院仍得就被告之前科素行，依刑法第
    57條第5款所定「犯罪行為人之品行」之量刑審酌事項而為
    上揭評價，併予敘明。
三、依刑事訴訟法第449條第1項、第3項、第454條第2項，刑法
    第185條之3第1項第1款、第41條第1項前段，刑法施行法第1
    條之1第1項，逕以簡易判決處刑如主文。
四、如不服本判決，得自收受送達之翌日起20日內，向本院提出
    上訴狀（須附繕本），上訴於本院合議庭。
本案經檢察官葉芳秀聲請以簡易判決處刑。
中　　華　　民　　國　　111 　 年  　11 　月　　16　　日
　　　　　　　　　刑事第四庭   法  官  邱于真
上正本證明與原本無異。
如不服本判決應於收受送達後20日內向本院提出上訴書狀，並應
敘述具體理由；其未敘述上訴理由者，應於上訴期間屆滿後20日
內向本院補提理由書（均須按他造當事人之人數附繕本）「切勿
逕送上級法院」。因疫情而遲誤不變期間，得向法院聲請回復原
狀。
                               書記官  林素霜
中　　華　　民　　國　　111 　年　　11　　月　　17　　日
附錄本案論罪科刑法條：
中華民國刑法第185條之3
駕駛動力交通工具而有下列情形之一者，處3年以下有期徒刑，
得併科30萬元以下罰金：
一、吐氣所含酒精濃度達每公升零點二五毫克或血液中酒精濃度
    達百分之零點零五以上。
二、有前款以外之其他情事足認服用酒類或其他相類之物，致不
    能安全駕駛。
三、服用毒品、麻醉藥品或其他相類之物，致不能安全駕駛。
因而致人於死者，處3年以上10年以下有期徒刑，得併科2百萬元
以下罰金；致重傷者，處1年以上7年以下有期徒刑，得併科1百
萬元以下罰金。
曾犯本條或陸海空軍刑法第54條之罪，經有罪判決確定或經緩起
訴處分確定，於十年內再犯第1項之罪因而致人於死者，處無期
徒刑或5年以上有期徒刑，得併科3百萬元以下罰金；致重傷者，
處3年以上10年以下有期徒刑，得併科2百萬元以下罰金。
附件：
臺灣臺北地方檢察署檢察官聲請簡易判決處刑書　
                                    111年度偵字第24629號
　　被　　　告　楊佳正　男　37歲（民國00年0月00日生）
　　　　　　　　　　　　住臺北市○○區○○路0段0巷00號3
　　　　　　　　　　　　　樓
                        居臺北市○○區○○路0段0巷00號2                           樓
　　　　　　　　　　　　國民身分證統一編號：Z000000000號
上列被告因公共危險案件，業經偵查終結，認為宜聲請以簡易判
決處刑，茲將犯罪事實及證據並所犯法條分敘如下：　
　　　　犯罪事實
一、楊佳正前於民國107年間，因公共危險案件，經臺灣臺北地
    方法院以107年度交簡字第648號判決判處有期徒刑3月確定
    ，於107年6月22日易科罰金執行完畢。詎其猶不知悔改，於
    111年7月16日晚間7時30分許起迄同日晚間8時30分許止，在
    臺北市○○區○○路0段0巷00號2樓之住處，飲用啤酒後，仍於
    翌（17）日凌晨2時許，騎乘車牌號碼000-0000號普通重型
    機車上路，於同日凌晨2時36分許，行經臺北市中山區中山
    北路2段39巷口，經警攔查並對其進行吐氣酒精濃度檢測，
    當場測得其吐氣所含酒精濃度達每公升0.27毫克，乃查悉上
    情。
二、案經臺北市政府警察局中山分局報告偵辦。
　      證據並所犯法條
一、證據：（一）被告楊佳正坦承上情不諱。（二）臺北市政府
    警察局吐氣酒精濃度檢測程序暨拒測法律效果確認單、財團
    法人台灣商品檢測驗證中心呼氣酒精測試器測定合格證書、
    臺北市政府警察局中山分局刑法第185條之3第1項第1款酒精
    呼氣測定紀錄表及臺北市政府警察局舉發違反交通管理事件
    通知單各1份，被告犯嫌應堪認定。
二、核被告楊佳正所為，係犯刑法第185條之3第1項第1款之公共
    危險罪嫌。又被告有犯罪事實欄所示犯罪科刑及執行情形，
    此有刑案資料查註記錄表1份在卷可稽，其於有期徒刑執行
    完畢後5年內，故意再犯本案有期徒刑以上之罪，為累犯，
    請依刑法第47條第1項之規定及司法院釋字第775號解釋意旨
    ，裁量是否加重最低本刑。
三、依刑事訴訟法第451條第1項聲請逕以簡易判決處刑。
　　此　　致
臺灣臺北地方法院
中　　華　　民　　國　 111　　年　　9 　　月　　6　　日
　　　　　　　　　　　　　　　檢　察　官  葉  芳  秀
本件正本證明與原本無異
中　　華　　民　　國　 111　　年　　10　　月　　5 　　日
                              書  記  官  錢  雅  鈴 

本件係依刑事訴訟法簡易程序辦理，法院簡易庭得不傳喚被告、
輔佐人、告訴人、告發人等出庭即以簡易判決處刑；被告、被害
人、告訴人等對告訴乃論案件如已達成民事和解而要撤回告訴或
對非告訴乃論案件認有受傳喚到庭陳述意見之必要時，請即另以
書狀向簡易法庭陳述或請求傳訊。
附錄本案所犯法條全文　
中華民國刑法第185條之3
駕駛動力交通工具而有下列情形之一者，處 3 年以下有期徒刑
，得併科 30 萬元以下罰金：
一、吐氣所含酒精濃度達每公升零點二五毫克或血液中酒精濃度
    達百分之零點零五以上。
二、有前款以外之其他情事足認服用酒類或其他相類之物，致不
    能安全駕駛。
三、服用毒品、麻醉藥品或其他相類之物，致不能安全駕駛。
因而致人於死者，處 3 年以上 10 年以下有期徒刑，得併科 2
百萬元以下罰金；致重傷者，處 1 年以上 7 年以下有期徒刑，
得併科 1 百萬元以下罰金。
曾犯本條或陸海空軍刑法第 54 條之罪，經有罪判決確定或經緩
起訴處分確定，於十年內再犯第 1 項之罪因而致人於死者，處
無期徒刑或 5 年以上有期徒刑，得併科 3 百萬元以下罰金；致
重傷者，處 3 年以上 10 年以下有期徒刑，得併科 2 百萬元以
下罰金。